【裁判字號】    99,上易,945
【裁判日期】    991004
【裁判案由】    毒品危害防制條例
【裁判全文】
臺灣高等法院高雄分院刑事判決         99年度上易字第945號
上  訴  人  臺灣高雄地方法院檢察署檢察官
被      告  甲○○
上列上訴人因被告違反毒品危害防制條例案件，不服臺灣高雄地
方法院99年度簡上字第320 號中華民國99年8 月25日第一審判決
（起訴案號：臺灣高雄地方法院檢察署99年度偵字第6476號），
提起上訴，本院判決如下：
    主  文
上訴駁回。
    事實及理由
一、本案經本院審理結果，認第一審判決認事用法均無不當，應
    予維持，並引用第一審判決書之記載（如附件）。
二、上訴人即臺灣高雄地方法院檢察署檢察官（下稱檢察官）不
    服原審判決提起上訴，其上訴書所載理由略謂：本件扣案之
    第一級毒品海洛因，係被告甲○○（下稱被告）遭警查獲前
    一日下午，在高雄市○○區○○路與同愛街口附近之「湯姆
    熊遊藝場」，向真實姓名年籍均不詳，綽號「阿偉」之成年
    男子所購買，其僅於購買後立即施用「阿偉」所贈與之香煙
    1 支，至其以新台幣（下同）2,000 元之代價向「阿偉」所
    購買之海洛因1 包，尚未及施用即為警查獲，是其持有毒品
    之行為，應非其施用毒品之行為可得吸收，而應予分論併罰
    ，為此提起上訴，請將原判決撤銷，更為適法之判決云云。
    經查：
  (一)被告於警詢、偵查及原審審理中均供稱：我於99年1 月20日
    18時許，在高雄市○○區○○路與同愛街口附近之「湯姆熊
    遊藝場」，向綽號「阿偉」之成年男子以2,000 元之代價購
    買海洛因1 包，他同時還送我摻有毒品海洛因之香煙1 支，
    我於購買當時就馬上將該支香煙拿到「湯姆熊遊藝場」的廁
    所施用，所購買之海洛因則尚未及施用即遭警查獲等語（見
    警卷第3 頁，偵卷第2 、3 、8 頁，原審卷第25、26、41、
    42頁）。足認被告所施用摻有海洛因之香煙1 支，係被告向
    「阿偉」購買毒品海洛因時，「阿偉」所附隨贈與被告，質
    言之，被告所施用摻有海洛因之香煙1 支，與遭警查扣之海
    洛因1 包，係「阿偉」同時交付與被告持有。職是，起訴書
    犯罪事實欄記載：被告於99年1 月20日17時許，在「湯姆熊
    遊藝場」廁所內施用第一級毒品海洛因後，復基於持有第一
    級毒品之犯意，於99年1 月20日18時許，在「湯姆熊遊藝場
    」向綽號「阿偉」之成年男子以2,000 元之代價購買海洛因
    0.3 公克，旋於同年月21日00時20分許，在高雄市○○區○
    ○路與同愛街口，因形跡可疑經警盤查，當場扣得其置於褲
    子右口袋內之第一級毒品海洛因1 包（檢驗前淨重0.177 公
    克，檢驗後淨重0.169 公克）等情，即與事實不符。
  (二)如上所述，被告既係同時取得持有摻有海洛因之香煙1 支及
    本件扣案之海洛因1 包，其持有第一級毒品海洛因之行為，
    與施用第一級毒品海洛因之行為，顯屬同一事實，而為實質
    上一罪之同一案件，自無從予以割裂論罪。則被告於上揭時
    、地持有第一級毒品海洛因之行為，係其施用第一級毒品海
    洛因之低度行為，應為施用之高度行為所吸收，二者為實質
    上一罪，被告施用毒品之行為既依法在強制戒治期間，檢察
    官再就被告持有毒品之行為另行起訴，顯然違背起訴之程序
    規定，自應依刑事訴訟法第303 條第1 款之規定，諭知不受
    理之判決。
三、原審以被告持有第一級毒品海洛因之行為，已為施用之高度
    行為所吸收，不應另行起訴（原判決誤載為另行聲請簡易判
    決處刑），乃檢察官就被告持有毒品部分另行起訴，顯然違
    背起訴之程序規定，因而依刑事訴訟法第303 條第1 款（原
    判決誤載為第303 條第1 項）之規定，諭知公訴不受理，尚
    無違誤。檢察官上訴意旨認原判決諭知公訴不受理不當，為
    無理由，應予駁回。
四、據上論結，爰依刑事訴訟法第368 條、第372 條、第373 條
    ，不經言詞辯論，逕為判決如主文。
中    華    民    國    99    年    10    月    4     日
                刑事第九庭  審判長法  官  莊秋桃
                                  法  官  田平安
                                  法  官  孫啟強
以上正本證明與原本無異。
不得上訴。
中    華    民    國    99    年    10    月    4     日
                                  書記官  劉鴻瑛
附件：
臺灣高雄地方法院99年度簡上字第320號刑事判決。

司法院資訊處製作；財團法人民間司法改革基金會備份。
